【裁判字號】    92,自,174
【裁判日期】    920829
【裁判案由】    竊佔
【裁判全文】
臺灣板橋地方法院刑事判決                          九十二年度自字第一七四號
    自  訴  人  甲○○
    被      告  乙○○
右列被告因竊佔案件，經自訴人提起自訴，本院判決如左：
    主  文
本件免訴。
    理  由
一、自訴意旨略以：被告乙○○前於民國九十年十月間，擅自於自訴人所有之臺北縣
    中和市○○○段第一○二之一二地號土地上營建鐵皮房屋，經本院於九十一年八
    月三十日以九十一年度自字第一八五號判決有期徒刑五月，緩刑三年。詎被告仍
    不知悔改，又於前揭自訴人所有之土地上擅自搭蓋系爭鐵皮圍牆，竊佔面積約三
    點一五平方公尺，有九十二年三月六日複丈成果圖為證。自訴人發現後，即告知
    被告其於該土地上所搭蓋之鐵皮圍牆，已不法竊佔自訴人所有之土地，其後並屢
    次催促被告拆除系爭鐵皮圍牆恢復原狀、返還土地，並於九十二年三月二十七日
    暨同年四月二十四日先後寄發存證信函，通知被告限期拆除，惟被告仍置之不理
    ，竊佔情形迄今仍然持續，其行為顯然再次觸犯刑法第三百二十條第二項之竊佔
    罪嫌云云。
二、按案件曾經判決確定者，應諭知免訴之判決，並得不經言詞辯論為之，分別為刑
    事訴訟法第三百零二條第一款、第三百零七條所明定。次按訴訟上所謂一事不再
    理之原則，關於實質上一罪或裁判上一罪，均有其適用（最高法院六十年度臺非
    字第七七號判例參照）。
三、訊據被告乙○○固不否認有於前揭土地上搭蓋鐵皮圍牆一事，惟辯稱該圍牆係前
    案法院勘驗後，判決前所搭蓋者云云。經查：
    (一)、訊據被告供稱：「．．．（對於本院九十一年度自字第一八五號第二十六至
        三十頁【即該案本院九十一年五月二十日現場勘驗筆錄、現場拍攝被告搭建
        車庫照片七幀】有何意見？）這都是判決前圍起來的，．．．，法院去年五
        月二十日到現場勘驗後，我就拆了。（是否從門的右側再往裡面蓋？）不是
        ，去年法院勘驗後，正面小門沒有拆，本來是沒有那面圍牆沒錯，是另案上
        庭法院勘驗後結案前，我才蓋的，．．．。」；訊之自訴人陳以：「．．．
        （對於被告所言有何意見？）牆是在前案法院勘驗後、判決前所蓋的，．．
        ．」等語（見本院九十二年七月七日訊問筆錄），因就所陳互為勾稽，其等
        就該鐵皮圍牆之搭建時間已屬一致，要無疑問。
    (二)、承前所述，本院為期審慎，確認被告與自訴人所述內容之真實性，經赴現場
        勘驗結果，說明如左：
      1.訊據被告供稱：「．．．（今日以水管延伸所拍攝之圍牆【按：即本院九十
        二年自字第一七四號卷九十二年八月二十日自訴人庭呈照片一】何時所建？
        ）是八月中旬拆除違建後所建，因鐵架部分未拆除，所以又有九十一年十月
        二日之第二次來函【提出九十一年八月十二日臺灣省桃園農田水利會函及前
        案判決前未拆除之照片】。（對於九十一年自字第一八五號卷第八十四頁【
        即該案九十一年六月十九日本院訊問時自訴人所提之七公尺乘以十二公分、
        頂部架有遮雨棚之鐵皮圍牆現場照片二幀】有何意見？）此照片是圍牆尚未
        往後移時所拍攝，與今日所勘驗之七公尺圍牆為同一面圍牆。‧‧‧（今日
        勘驗之七公尺乘以十二公分之鐵皮圍牆，與九十一年自字第一八五號卷第八
        十三、八十四頁照片【即前述被告、自訴人所提照片共四幀】是否同一面？
        ）屬於同一面。」（見本院九十二年七月十五日訊問筆錄）等語，核與前述
        被告、自訴人各該陳述情節並無不符，復以之與本件自訴狀內所附九十二年
        三月六日現場拍攝照片對照以觀，系爭鐵皮圍牆係屬同一，應無疑義。
      2.訊之自訴人陳稱：「．．．（對九十一年自字第一八五號卷第三十頁【即本
        院該案九十一年五月二十日現場勘驗拍攝被告搭建之車庫照片四幀】有何意
        見？）沒有。．．．（對於九十一年自字第一八五號卷第八十四頁【即該案
        自訴人九十一年六月十九日所提鐵皮圍牆現場照片二幀】有何意見？）是我
        所提照片，其中的鐵皮圍牆即是今日勘驗之長度七公尺之同一面圍牆。．．
        ．（對於九十一年自字第一八五號卷第八十三頁正、反面兩張照片【即該案
        被告九十一年六月十九日所提鐵皮圍牆現場照片】有何意見？）與我所提八
        十四頁照片【即該案自訴人九十一年六月十九日所提鐵皮圍牆現場照片二幀
        】相同。．．．（對於勘驗筆錄【按：即本案九十二年七月十五日現場勘驗
        筆錄】有何意見？）沒有意見。」等情（見本院九十二年七月十五日訊問筆
        錄），因如前述，對照被告所舉之臺灣省桃園農田水利會九十一年八月十二
        日函顯示，足證系爭鐵皮圍牆係被告在前案經本院於九十一年五月二十日勘
        驗後、同年八月三十日宣示判決前所搭蓋者，已堪確認，是被告所陳，應堪
        憑信。
四、綜據上述，本院經調閱前案九十一年自字第一八五號全卷，就該九十一年五月二
    十日勘驗筆錄暨現場照片觀察，由卷內第八十三頁正、反面暨第八十四頁照片，
    均顯示被告於前述土地有搭蓋七公尺乘以十二公分、頂部設有遮雨棚之鐵皮圍牆
    情事，是被告所稱本件鐵皮圍牆係於前案本院勘驗後，拆除其搭建之車庫，而於
    原址搭蓋系爭鐵皮圍牆等情，自非無的。復以之與本件自訴狀內所附九十二年三
    月六日被告竊占現場照片互核，益證二者所示之鐵皮圍牆原屬同一無誤。因之，
    本件系爭鐵皮圍牆與被告於前案判決確定【按：即九十一年九月三十日】前所搭
    建者屬於同一，為自訴人、被告所同認，則被告乙○○被訴上開竊占犯行，係於
    該前案之實體確定判決宣示日前（九十一年八月三十日）所為，應可確認，揆諸
    前揭，本件既為前案判決之既判力所及，而屬「案件曾經判決確定」者，爰不經
    言詞辯論逕為免訴判決之諭知。
據上論斷，應依刑事訴訟法第三百四十三條、第三百零二條第一款、第三百零七條，
判決如主文。
中      華      民      國      九十二     年    八    月     二十九    日
                                  臺灣板橋地方法院刑事第六庭
                                      法  官  黎錦福
右正本證明與原本無異。
如不服本判決，應於判決送達後十日內向本院提出上訴狀 (應附繕本) ，上訴於臺灣
高等法院。
                                      書記官  蔡麗春
中      華      民      國      九十二     年    八    月     二十九    日


司法院資訊處製作；財團法人民間司法改革基金會備份。
